臺灣屏東地方法院刑事判決
                              111年度交簡上字第28號
上  訴  人
即  被  告  林貞雄  



上列上訴人因過失傷害案件，不服本院111年度交簡字第138號中
華民國111年3月25日刑事簡易判決（110年度偵字第3278號），
提起上訴，本院判決如下：
    主  文
上訴駁回。
林貞雄緩刑貳年。
    事  實
林貞雄為領有小型車普通駕駛執照之人，於民國109年10月1日上
午6時46分許，駕駛車牌號碼00-0000號自用小客車，沿屏東縣屏
東市蘇州街由西往東方向行駛，行經蘇州街與上海路劃有「慢」
字標線之無號誌交岔路口時，本應減速慢行，作隨時停車之準備
，而依當時天候晴、日間自然光線、柏油路面乾燥、無缺陷、道
路無障礙物及視距良好等情形，並無不能注意之情況，竟疏未注
意減速慢行作隨時停車之準備，即貿然通過上開路口，適有黃惠
䨇騎乘車牌號碼000-0000號普通重型機車沿上海路由北往南方向
行駛至上開路口，亦疏未注意行經劃有「慢」字標線之無號誌交
岔路口，左方車應暫停讓右方車先行而未暫停禮讓右方車先行，
即貿然往前行駛，兩車因閃避不及而發生碰撞，致黃惠䨇人車倒
地，受有頭部外傷併輕度腦震盪、唇部撕裂傷（3公分）、右眼
鈍傷併結膜下出血、牙齒損傷、臉、胸及右側手腳多處擦挫傷等
傷害。嗣林貞雄於肇事後，於犯罪未被有偵查犯罪職權之機關或
公務人員發覺前，在現場等候警察前來處理，並於屏東縣政府警
察局交通警察隊警員接獲通報而到達車禍現場尚未發覺犯罪嫌疑
人之前，向警員陳明其係肇事者，自首並願接受裁判
    理  由
一、被告即上訴人對上開犯罪事實坦承不諱，核與證人即告訴人
    於警詢中之證述相符，並有屏東縣○○○○○○○○○○道路○○○○○○○○
    道路○○○○○○○○○○○○○○號及車籍查詢資料、寶建醫療社團法人
    寶建醫院110年3月4日乙種診斷證明書各1份、員警現場蒐證
    及車損照片在卷可憑，足徵被告之自白與事實相符，本案事
    證明確，被告犯行堪以認定。
二、核被告所為，係犯刑法第284條前段之過失傷害罪。被告於
    肇事後，在有偵查犯罪職權之機關或公務員發覺前，留在現
    場並向據報到場處理之員警坦承為肇事者等情，有屏東縣政
    府警察局道路交通事故肇事人自首情形紀錄表1份附卷可考
    ，堪認符合自首之要件，爰依刑法第62條前段規定，減輕其
    刑。原審之認事、用法、量刑均無不當，應予維持。
三、被告上訴意旨略以：已於原審與告訴人達成和解，現願當庭
    賠償告訴人，請求為緩刑宣告。
四、經查被告未曾受有期徒刑之宣告，此有其臺灣高等法院被告
    前案紀錄表可參，而被告於本院審理時當庭賠償告訴人新台
    幣1萬5千元，連同於原審之賠償金額共計2萬元，告訴人因
    而當庭表明原諒之意，被告經此刑之宣告，應知所警惕而無
    再犯之虞，因此，本院認其所受之宣告刑，以暫不執行為適
    當，爰併予宣告緩刑，以啟自新（檢察官當庭亦表同意）。
五、依刑事訴訟法第455 條之1 第3 項、第368 條，判決如主文
    。
本案經檢察官王雪鴻偵查後起訴，檢察官楊婉莉到庭執行職務。
中　　華　　民　　國   111    年     6    月    24    日
          刑事第二庭  審判長  法  官   莊鎮遠
                              法  官   陳茂亭
                              法  官   曾思薇 
以上正本證明與原本無異。
不得上訴。
中　　華　　民　　國　　111 　年　　6 　　月　　27　　日
                              書記官   薛慧茹